臺灣臺北地方法院刑事判決　　　　　　　94年度訴字第1238號
公　訴　人　臺灣臺北地方法院檢察署檢察官
被　　　告　甲○○
　　　　　　　　　　（另案於臺灣桃園女子監獄執行中）
上列被告因違反毒品危害防制條例案件，經檢察官提起公訴（九
十四年度毒偵字第一九四六號），被告於本院準備程序進行中，
先就被訴事實為有罪之陳述，經本院合議庭裁定由受命法官獨任
進行簡式審判程序，判決如下：
    主  文
甲○○連續施用第一級毒品，處有期徒刑玖月，扣案之第一級毒
品海洛因殘渣袋壹包（其內之第一級毒品海洛因量微無法秤重）
沒收銷燬之，注射針筒壹支及分裝杓管壹支均沒收；又施用第二
級毒品，處有期徒刑伍月。應執行有期徒刑壹年，扣案之第一級
毒品海洛因殘渣袋壹包（其內之第一級毒品海洛因量微無法秤重
）沒收銷燬之，注射針筒壹支及分裝杓管壹支均沒收。
    事  實
一、甲○○前於民國八十九年間，因施用毒品案件，經臺灣士林
    地方法院以八十九年毒聲字第二０三六號裁定送觀察、勒戒
    後，認無繼續施用毒品之傾向，經臺灣士林地方法院檢察署
    檢察官於八十九年十二月二十七日以八十九年度毒偵字第二
    一五０號為不起訴處分確定；復於九十三年間，因施用第一
    、二級毒品案件，經臺灣基隆地方法院於九十四年二月四日
    以九十三年度訴字第六五六號判決分別判處有期徒刑八月、
    四月，應執行刑有期徒刑十月，於九十四年四月十一日確定
    （不構成累犯）。詎仍不知悔改，復基於施用第一級毒品海
    洛因之概括犯意，自九十四年六月間起，每日在臺北縣汐止
    市○○路○段一一五巷八號住處或其他處所，以針筒注射之
    方式，連續多次施用第一級毒品海洛因；另基於施用第二級
    毒品安非他命之犯意，於九十四年七月五日為警採尿時往前
    回溯九十六小時內（不含為警查獲後至採尿前之期間）之某
    時，在其上開住處，以將安非他命置於玻璃球內以火燒烤吸
    食其煙霧之方式，施用第二級毒品安非他命一次，嗣於九十
    四年七月五日，甲○○自忖其前開臺灣基隆地方法院九十四
    年度訴字第六五六案件業遭判處罪刑確定而尚未到案執行，
    恐遭通緝，而前往臺北市政府警察局信義分局三張犁派出所
    詢問時，竟承前施用第一級毒品海洛因之概括犯意，於該日
    中午十二時三十分許，趁員警在查詢其電腦資料時，在該所
    為民服務室，以針筒注射方式施用第一級毒品海洛因，嗣為
    該所員警當場查獲，並扣得其所有之第一級毒品海洛因殘渣
    袋一小包（其內之海洛因量微無法秤重）、供其施用海洛因
    之注射針筒一支及分裝杓管一支，復經警採集其尿液送驗結
    果，呈鴉片類、安非他命類陽性反應，始悉上情。
二、案經臺北市政府警察局信義分局報告臺灣臺北地方法院檢察
    署檢察官偵查起訴，甲○○於本院審理中先就被訴事實為有
    罪之陳述，經裁定行簡式審判程序。
    理    由
一、上開事實業據被告甲○○於本院審理時坦承不諱，且被告為
    警查獲後經警採集其尿液送請檢驗結果呈安非他命、嗎啡陽
    性反應，有台灣檢驗科技股份有限公司九十四年七月二十二
    日濫用藥物尿液檢驗報告在卷可稽（見偵卷第五十九頁），
    復有前揭海洛因殘渣袋一小包（其內第一級毒品海洛因量微
    無法秤重，見偵卷第三十頁之台北市政府警察局信義分局查
    獲被告涉嫌毒品危害防制條例毒品初步鑑驗報告單）、注射
    針筒一支及分裝杓管一支案可資佐證，足認被告任意性之自
    白核與事實相符。又被告前於八十九年間，因施用毒品案件
    ，經臺灣士林地方法院以八十九年毒聲字第二０三六號裁定
    送觀察、勒戒後，認無繼續施用毒品之傾向，經臺灣士林地
    方法院檢察署檢察官於八十九年十二月二十七日以八十九年
    度毒偵字第二一五０號為不起訴處分確定，有臺灣高等法院
    被告前案紀錄表可稽，其於觀察勒戒執行完畢釋放後，於五
    年內再犯本件施用第一級毒品及第二級毒品之犯行，事證明
    確，其犯行堪以認定，應依法論科。
二、核被告施用海洛因及安非他命行為，分別係犯毒品危害防制
    條例第十條第一項之施用第一級毒品罪、同條第二項之施用
    第二級毒品罪。其持有海洛因、安非他命之低度行為，應分
    別為施用海洛因、安非他命之高度行為所吸收，均不另論罪
    。被告先後多次施用海洛因之犯行，時間緊接，方法相同，
    所犯係犯罪構成要件相同之罪名，顯係基於概括犯意反覆為
    之，為連續犯，依刑法第五十六條之規定，論以一罪，並加
    重其刑。其所犯上開二罪，犯意各別，罪名不同，應分論併
    罰之。爰審酌被告有如事實欄所示之前科，有臺灣高等法院
    被告前案紀錄表可稽，其於前揭觀察勒戒處分執行完畢及前
    揭施用毒品案件甫遭判刑確定後，竟又不知悔悟而再犯，對
    個人身心戕害程度非輕，惟其犯罪後坦承犯行，態度尚稱良
    好，暨其生活狀況、品行、智識程度、犯罪之動機、目的、
    手段等一切情狀，各量處如主文所示之刑，並定其應執行之
    刑。扣案之第一級毒品海洛因殘渣袋一包（其內之海洛因量
    微無法秤重），因其內殘留之海洛因與殘渣袋無法分離，應
    依毒品危害防制條例第十八條第一項前段宣告沒收銷燬之；
    另扣案之注射針筒一支及分裝杓管一支，均係被告供犯罪所
    用之物，且為被告所有，業據其供陳在卷，應依刑法第三十
    八條第一項第二款之規定諭知沒收。
據上論斷，應依刑事訴訟法第二百七十三條之一第一項、第二百
九十九條第一項前段，毒品危害防制條例第十條第一項、第二項
、第十八條第一項前段，刑法第十一條前段、第五十六條、第五
十一條第五款、第三十八條第一項第二款，判決如主文。
本案經檢察官陳淑雲到庭執行職務
中　　華　　民　　國　　94　　年　　10　　月　　31  　日
　　　　　　　　　刑事第五庭  法　官　李宜娟
以上正本證明與原本無異。
如不服本判決，應於判決送達後10日內，向本院提出上訴狀。
　　　　　　　　　　　　　　　　書記官　游秀珠
中　　華　　民　　國　　94　　年　　11　　月　　7 　　日
附錄本案論罪科刑法條：
毒品危害防制條例第10條
施用第一級毒品者，處 6 月以上 5 年以下有期徒刑。
施用第二級毒品者，處 3 年以下有期徒刑。
